臺灣高等法院高雄分院刑事判決　　　　 94年度上訴字第525號
上　訴　人　臺灣高雄地方法院檢察署檢察官
被　　　告　甲○○
指定辯護人　本院公設辯護人　李佩娟
上列上訴人因被告違反槍砲彈藥刀械管制條例案件，不服臺灣高
雄地方法院93年度訴字第1995號中華民國93年11月30日第一審判
決（起訴案號：臺灣高雄地方法院檢察署93年度偵字第6018號）
，提起上訴暨移送併辦（93年度偵字第20473 號），本院判決如
下：
     主  文
原判決關於甲○○部分撤銷。
甲○○未經許可，寄藏可發射子彈具有殺傷力之改造玩具手槍，
累犯，處有期徒刑壹年伍月，併科罰金新臺幣陸萬元，罰金如易
服勞役以銀元參佰元即新台幣玖佰元折算壹日。扣案之改造玩具
手槍壹枝（槍枝管制編號0000000000號，含彈匣壹個
）、八厘米土造金屬子彈壹顆、柒點柒厘米改造金屬子彈貳顆均
沒收。
     事  實
一、甲○○前因違反電信法等案件，經本院以88年上訴字第133
    號判決科處有期徒刑6 月確定，復因違反毒品危害防治條例
    案件，經台灣高雄地方法院以88年訴字第620 號判決科處有
    期徒刑10月，上訴後經本院以88年度上訴字第894 號判決駁
    回上訴確定，送監接續執行後，於民國（下同）90年4 月3
    日假釋期滿視為執行完畢。甲○○明知具有殺傷力之槍彈，
    為槍砲彈藥刀械管制條例所管制之違禁物，未經許可不得寄
    藏，竟於93年5 月7 日某時，在高雄市○○區○○路與德威
    街口之停車場，基於寄藏之犯意，受自稱「陳侃舜」（真實
    年籍姓名不詳，綽號「舜仔」）之成年男子之委託代為寄藏
    仿WA LTHER廠PPK/S 型半自動手槍製造之玩具手槍換裝土造
    金屬槍管而成之改造玩具手槍1 支（含彈匣1 個）及子彈6
    顆（包括8 厘米土造金屬子彈3 顆、7.7 厘米改造金屬子彈
    3 顆，查獲後送鑑定時，試射土造金屬子彈2 顆、試射7.7
    厘米改造金屬子彈1 顆）後，將之攜至其與女友吳金貞（不
    知情）居住之高雄市○○區○○街86號2 樓房間內藏放。嗣
    於同年月27日上午10時15分許，經員警在上址處2 樓房間內
    執行逮捕因另案通緝之甲○○之勤務時，當場查獲上開槍、
    彈。
二、案經高雄市政府警察局苓雅分局移送臺灣高雄地方法院檢察
    署檢察官偵查起訴。
    理  由
一、訊據被告甲○○（下稱被告）對於上揭受自稱「陳侃舜」（
    真實年籍姓名不詳，綽號「舜仔」）之成年男子之託代為寄
    藏改造玩具手槍、子彈，將之攜至高雄市○○區○○街86號
    2 樓房間內藏放後，為警查獲之事實，均於本院行準備程序
    及審理時坦承不諱，並有如事實欄所示改造玩具手槍1 支及
    子彈3 顆（另外3 顆如後所述，經試射後已非子彈）、黑色
    皮套1 個扣案可資資佐證。該扣案之改造玩具手槍（槍枝管
    制編號0000000000號），經送鑑定結果，認係仿WALTHER 廠
    PPK/S 型半自動手槍製造之玩具手槍換裝土造金屬槍管而成
    之改造手槍，經檢視槍枝，單動功能損壞，惟仍可以複動方
    式擊發適用子彈，認具殺傷力；子彈6 顆，其中3 顆，係直
    徑8 厘米之土造子彈，採樣2 顆試射，可擊發，認具殺傷力
    ；其餘3 顆，均係直徑7.7 厘米之改造子彈，採樣1 顆試射
    ，可擊發，認具殺傷力，有內政部警政署刑事警察局93年6
    月14日刑鑑字第0930119374號槍彈鑑定書1 份、照片4 幀在
    卷可稽（見偵查卷第5 至9 頁），上開改造玩具手槍及子彈
    均屬槍砲彈藥刀械管制條例所稱之槍砲、彈藥無誤，被告自
    白顯與事實相符，堪可採信。事證明確，被告犯行洵堪認定
    。
二、按有關於未經許可寄藏槍砲彈藥刀械管制條例第4 條第1 項
    第1 款所定其他可發射子彈具殺傷力之手槍罪，於被告行為
    後，業於94年1 月26日公布修正改列為該條例第8 條第4 項
    ，修正前同條例第11條已刪除，比較新舊法所訂之法定刑，
    新法由修正前同條例第11條第4 項之「1 年以上7 年以下有
    期徒刑，併科新臺幣700 萬元以下罰金」，提高為「3 年以
    上10年以下有期徒刑，併科新臺幣700 萬元以下罰金」。經
    比較結果，就未經許可受寄其他可發射子彈具有殺傷力之手
    槍部分，以修正前槍砲彈藥刀械管制條例之規定較有利於被
    告，應適用修正前同條例第11條第4 項之規定論處。有關寄
    藏子彈部分，條次及法定本刑均未修正，自不生比較問題。
    核被告所為，係犯修正前槍砲彈藥刀械管制條例第11條第4
    項之未經許可寄藏具有殺傷力之改造玩具手槍罪及同條例12
    條第4 項之未經許可寄藏子彈罪。按槍砲彈藥刀械管制條例
    第11條第4 項與第12條第4 項，係將持有與寄藏為分別之處
    罰規定，而寄藏與持有，均係將物置於自己實力支配之人，
    僅寄藏必先有他人之持有行為，而後始為之受寄代藏而已，
    故寄藏之受人委託代為保管，其保管之本身，亦屬持有，不
    過，此之持有係受寄之當然結果，不應另就持有部分予以論
    罪（最高法院88年度臺上字第4608號判決參照）。是被告未
    經主管機關之許可而持有扣案槍、彈之行為，應為寄藏行為
    所吸收，不另論罪。被告以一寄藏行為，同時寄藏扣案之改
    造玩具手槍、子彈，觸犯構成要件不同之罪名，為想像競合
    犯，應從一重之依未經許可寄藏其他可發射子彈具有殺傷力
    之改造玩具手槍罪論處。被告前因違反電信法等案件，經本
    院以88年上訴字第133 號判決科處有期徒刑6 月確定，復因
    違反毒品危害防治條例案件，經台灣高雄地方法院以88年訴
    字第620 號判決科處有期徒刑10月，上訴後經本院以88年度
    上訴字第894 號判決駁回上訴確定，送監接續執行後，於90
    年4 月3 日假釋期滿，假釋未經撤銷，應視為執行完畢之事
    實，有台灣高等法院被告全國前案記錄表及台灣高雄地方法
    院檢察署刑案查註記錄各1 份在卷可憑，其前受有期徒刑執
    行完畢，於5 年內再犯本件最重本刑為有期徒刑以上寄藏槍
    彈罪，為累犯，應依刑法第47條規定加重其刑。
三、原審法院就被告部分認犯罪事證明確，據以論罪科刑，固非
    無見；惟(一)如前所述，被告行為後，槍砲彈藥刀械管制條例
    有關未經許可寄藏同條例第4 條第1 款所稱其他可發射金屬
    或子彈具殺傷力之槍砲罪，業於94年1 月26日公布修正公布
    ，原判決未及就就此部分比較新舊法，尚有未洽。(二)如前所
    述，經警查獲後送鑑定時，共試射8 厘米土造金屬子彈2 顆
    、試射7.7 厘米改造金屬子彈1 顆，該經試射後之彈殼、彈
    頭已非子彈且不具殺傷力，並非違禁物，不得併予沒收，原
    判決併予沒收，亦有未合，如後所述，檢察官聲明上訴請求
    併案審理由，固屬無理由，惟原判決如既有上開瑕疵，自應
    由本院將原判決關於被告部分撤銷改判。爰審酌被告寄藏槍
    彈，潛在危害社會治安，惟念其犯後坦承大部分犯行，態度
    良好等一切情狀，仍量處有期徒刑1 年5 月，併科罰金6 萬
    元，罰金如易服勞役以銀元300 元即新台幣900 元折算1 日
    。扣案仿WALTHER 廠PPK/S 型半自動手槍之改造玩具手槍1
    支（槍枝管制編號0000000000，含彈匣1 個）、子彈3 顆（
    包括直徑8 厘米之土造子彈1 顆、直徑7.7 厘米之改造子彈
    2 顆），均係違禁物，爰依刑法第38條第1 項第1 款之規定
    宣告沒收。至扣案放置槍、彈之黑色皮套，並非扣案槍、彈
    之主要組成零件，亦非被告所有之物；試射後8 厘米土造金
    屬子彈彈殼及彈頭各2 顆、7.7 厘米改造金屬子彈彈殼、彈
    頭各1 顆亦非違禁物，均爰不予宣告沒收。
四、上訴暨併案意旨另以：被告於93年10月8 日上午7 時許，在
    高雄市○○區○○路669 號3 樓租處，與洪進福、李俊逸共
    同基於受寄如附表1 所示之改造玩具手槍及改造完具子彈及
    如附表2 所示尚未組裝完成之槍枝主要零件、改造子彈及附
    表3 所示改造工具等物之犯意聯絡，受不詳姓名年籍綽號「
    寶哥」之成年男子委託代為寄藏上開物品，因認被告此部分
    亦涉有寄藏槍彈、槍枝主要零主件等罪嫌。公訴人認被告涉
    有上開罪嫌係以警方在被告租處查獲時扣得如附表所示槍、
    彈及工具為主要論據。惟訊據被告則否認有併案意旨所指之
    犯行，辯稱：附表1 至3 所示物品係綽號「寶哥」拿給洪進
    福，而非拿伊保管等語。經查：(一)證人洪進福於檢察官第2
    次偵查中固然證稱：「（問：你被查獲的扣案物是何人所有
    ？）甲○○拿來一大包東西來租屋處給甲○○的，93年10月
    7 日晚上10時許，『寶哥』先打電話和甲○○聯絡後，凌晨
    2 時多因為甲○○當時要洗澡，所以甲○○交待我如果『寶
    哥』來，叫我下樓拿，我記得下去拿時有順便買早餐上來，
    所以應該是早上6 、7 點左右『寶哥』才來，『寶哥』要我
    跟甲○○說把裡面1 支槍支AB膠磨掉，那支槍就是照片中拆
    開那1 支，他說工具都在袋子裡，又拿3,000 元給我，要我
    交給甲○○，後來甲○○叫我磨，我就去磨」云云（見93年
    度偵字第20473 號卷第17頁背面）。其於警訊中亦供稱：警
    方查獲的8 厘米改造手槍成品1 支、半成品1 支、彈匣2 個
    、子彈火藥1 罐是綽號「寶哥」的男子於93年10月日晚上10
    時許打電話與甲○○聯絡後，凌晨2 時許「寶哥」拿來的，
    因甲○○在洗澡沒有空到樓下拿，所以甲○○叫我先至樓下
    將槍械拿至3 樓，「寶哥」拿了1 萬8,000 元給我，我再拿
    錢與他人平分云云（見高市警港分刑字第0930019797號卷第
    4 頁）。惟證人洪進福上開於檢察官偵查中所證，被告係於
    凌晨2 時許要洗澡時，交待洪進福，如果「寶哥」來時，代
    為下樓拿取扣案槍彈，而「寶哥」係6 、7 時才抵達，則被
    告當無親自下樓收「寶哥」受所交付之槍彈而代為寄藏之理
    ，是證人洪進福上開所證，非無可疑。(二)同時為警方查獲之
    李俊逸於檢察官初次偵訊時結證稱：「（問：扣案物品何人
    所有？）是『福』（指洪進福）的朋友交給『福』的，我就
    看到『福』在屋內改造」等語。證人洪進福於檢察官第1 次
    訊問時亦供稱：「（問：扣案物品是何人所有？）是我的朋
    友的，他要我幫他改，改1 支3,000 元」等語（見同上偵查
    卷第7 頁及背面）；核與其於本院審理時所證：「（問：警
    察於93年10月8 日上午8 時20分持搜索票在高雄市○○區○
    ○路669 號3 樓查獲改造手槍成品、半成品係何人所有？）
    我朋友綽號『寶哥』拿過來寄放我這邊的」、「（問：『寶
    哥』何時放的？）前一天晚上拿來寄放我這邊的，就是10月
    7 日晚上拿給我的」、「『寶哥』事先打電話給我，我當時
    在被告住的地方，所以約『寶哥』在樓下交貨」、「我平常
    住高雄市小港區○○○ 路26號」、「（問：為何在3 樓查到
    這些東西都是你的？）因為我當時去找被告，『寶哥』剛好
    拿來給我，當天我機車壞掉，隔天要請我弟弟騎機車來載我
    ，我當晚就住在那裡，隔天我還沒有離開警察就來了」、「
    （問：『寶哥』為何將東西交給你寄放？）他跟我說警方要
    抓他」、「照片所示盒子及裡面小螺絲是我的」、「我幫人
    家修手機隨身攜帶」、「（問：其他螺絲起子、夾子是何人
    的？）螺絲起子有些是在『寶哥』工具箱拿出來，有些是被
    告屋主工具箱裡拿出來的，檳榔剪是『寶哥』拿來的」、「
    （問：當天為何在被告那邊？）找被告吸食毒品」等語相符
    （見本院上訴卷第68頁以下），亦與證人李俊逸於檢察官初
    次偵訊時所證一致。證人洪進福亦因未經許可寄藏上開手槍
    及未經許製造其他可發射子彈具有殺傷力之手槍未遂罪，經
    原審法院以93年度訴字第3148號判決科處罪刑，上訴後旋即
    撤回上訴確定，此經其於本院審理時證述在卷，並有判決在
    卷可憑（見本院上訴卷第80頁），是被告辯稱附表扣案槍、
    彈係「寶哥」交給洪進福，伊未受託代為寄藏等語，應屬可
    信。(三)附表2 編號1 至編號3 所示示改造手槍半成品1 支，
    玩具槍之槍身、滑套、槍管、彈匣、撞針座及土造金屬槍管
    半成品等物；子彈底火24顆，認係導火孔及底火連桿；空彈
    殼10顆、9 顆為玩具金屬彈殼、1 顆為土造金屬彈殼半成品
    ，上開送鑑物，認定均非屬內政部86年11月24日台（86）警
    字第8670683 號公告之槍砲彈藥主要組成零件，此有內政部
    93年12月22日內授警字第0930077430號函覆在卷（見原審法
    院93年度訴字第3148號判決），足認上揭附表所示之物，均
    非槍砲彈藥主要組成零件，併案意旨認係寄藏主要槍枝零主
    件云云，不無誤會。(四)洪進福於警訊中雖證稱：如果要共事
    （改造槍械）若出事情，你們兩個人（指被告及李俊逸）要
    承擔等語（見同上警卷第4 頁背面倒數第3 行）；被告於檢
    察官偵查中偵查中曾供稱：我們只小規模的改的等語（見同
    上偵查卷第7 頁），是否涉有製造可發射子彈具有殺傷力手
    槍未遂罪，亦與被告被訴寄藏可發射子彈具有殺傷力之改造
    玩具手槍罪之犯罪構成要件不同，不具有連續犯之裁判上一
    罪關係，因移送併辦意旨認被告涉有為綽號「寶哥」寄藏槍
    彈部分之罪嫌尚屬不能證明，本院無從併予審理判決，應退
    回給原承承辦檢察官另為適法之處理。
五、同案被告吳金貞部分經原審判決無罪後，未據上訴，故不另
    論列，附此敘明。
據上論斷，應依刑事訴訟法第369 條第1 項前段、第364 條、第
299 條第1 項前段，修正前槍砲彈藥刀械管制條例第11條第4 項
、第12條第4 項，刑法第11條前段、第2 條第1 項但書、第55條
、第47條、第42條第2 項、第38條第1 項第1 款，罰金罰鍰提高
標準條例第2 條，現行法規所定貨幣單位折算新臺幣條例第2 條
規定，判決如主文。
本案經檢察官陳建年到庭執行職務。
中　　華　　民　　國　　94　　年　　7 　　月  　29　　日
                  刑事第四庭    審判長法  官 蕭權閔
                                      法  官 陳吉雄
                                      法  官 李嘉興
以上正本證明與原本無異。
如不服本判決應於收受本判決後10日內向本院提出上訴書狀，其
未敘述上訴理由者，並得於提起上訴後10日內向本院補提理由書
狀（均須按他造當事人之人數附繕本）「切勿逕送上級法院」。
中　　華　　民　　國　　94　　年　　7 　　月　  29　　日
　　　　　　　　　　　　　　　　　　　書記官 吳新貞
附錄本判決論罪科刑法條：
槍砲彈藥刀械管制條例第11條第4 項
未經許可，持有、寄藏或意圖販賣而陳列第1 項所列槍砲者，處
1 年以上7 年以下有期徒刑，併科新臺幣700 萬元以下罰金。
槍砲彈藥刀械管制條例第12條第4 項
未經許可，持有、寄藏或意圖販賣而陳列子彈者，處5 年以下有
期徒刑，併科新台幣300萬元以下罰金。
附表1:
   ┌──┬────────────────────┐
   │編號│    品        名                        │
   ├──┼────────────────────┤
   │ 1  │改造玩具手槍1 支（管制編號：0000000000）│
   ├──┼────────────────────┤
   │ 2  │改造子彈4顆                             │
   └──┴────────────────────┘
附表2:
  ┌──┬─────────┐
  │編號│     品        名 │
  ├──┼─────────┤
  │ 1  │改造手槍半成品1 支│
  ├──┼─────────┤
  │ 2  │子彈底火24顆      │
  ├──┼─────────┤
  │ 3  │空彈殼10顆        │
  ├──┼─────────┤
  │ 4  │手搶彈匣2個       │
  ├──┼─────────┤
  │ 5  │火藥1 罐          │
  └──┴─────────┘
附表3:
 ┌──┬──────────────────┐
 │編號│  品          名                    │
 ├──┼──────────────────┤
 │1   │砂輪機1 台、砂輪片1 片、焊槍1 支。  │
 ├──┼──────────────────┤
 │2   │焊條4 捲。                          │
 ├──┼──────────────────┤
 │3   │改造手槍工具：起子、挫刀、放大鏡、鉗│
 │    │子、砂紙、榔頭、六角扳手、彈簧、螺絲│
 │    │起等。                              │
 └──┴──────────────────┘
